臺灣嘉義地方法院民事裁定
　110年度嘉簡字第125號 
原      告  陳雅雯  


被      告  陳柏永  
上列當事人間請求排除侵害等事件，原告提起刑事附帶民事訴訟
，經本院刑事庭於民國109年12月31日以109年度嘉簡附民字第66
號裁定移送前來，本院裁定如下：
    主  文
一、原告應於本裁定送達後7日內，陳報本件訴之聲明第二項請
    求被告返還淨空占用原告共有坐落嘉義縣○○鎮○○段000○0地
    號土地之約略面積，併依民事訴訟法第77條之13所定費率，
    補繳裁判費，逾期未補正即駁回原告訴之聲明第二項請求排
    除侵害部分之訴。
二、原告應於本裁定送達後7日內，提出坐落嘉義縣○○鎮○○段000
    ○0地號土地之土地登記第一類謄本（全部，相關資料勿隱）
    到院。
    事實及理由
一、按因犯罪而受損害之人，於刑事訴訟程序固得附帶提起民事
    訴訟，對於被告請求回復其損害，但其請求回復之損害，以
    被訴犯罪事實所生之損害為限，否則縱令得依其他事由，提
    起民事訴訟，亦不得於刑事訴訟程序附帶為此請求（最高法
    院97年度台上字第1809號判決意旨參照）。又刑事附帶民事
    訴訟，經刑事庭依刑事訴訟法第504條第1項規定裁定移送於
    同院民事庭後，民事庭如認其不符同法第487條第1項規定之
    要件時，應許原告得繳納裁判費，以補正起訴程式之欠缺（
    最高法院民事大法庭108年度台抗大字第953號裁定意旨參照
    ）。另按訴訟標的之價額，由法院核定；核定訴訟標的之價
    額，以起訴時之交易價額為準，無交易價額者，以原告就訴
    訟標的所有之利益為準；法院因核定訴訟標的之價額，得依
    職權調查證據，民事訴訟法第77條之1第1項至第3項定有明
    文。又按提起民事訴訟，應依民事訴訟法第77條之13規定繳
    納裁判費，此為必須具備之程式。另起訴不合程式或不備其
    他要件者，法院應以裁定駁回之，此觀之同法第436條第2項
    、第249條第1項第6款之規定自明。
二、查本院109年度嘉簡字第1442號刑事判決之犯罪事實，僅限
    被告於民國109年8月17日上午7時30分許起，以鎖頭將設置
    於嘉義縣○○鎮○○段000○0地號土地（下稱系爭土地）上之鐵
    門上鎖及接續將4部機車停放於系爭土地阻塞對外通道，妨
    害原告自系爭土地自由往來通行出入之權利部分（詳見原判
    決），並不包含原告主張於遭被告以狗籠、磚塊花圃停放占
    道使用乙節，故原告請求被告返還淨空系爭土地遭被告占用
    部分，依上述說明，自非屬刑事附帶民事訴訟所得請求範圍
    ，仍應繳納裁判費。本件原告起訴，未提出請求被告返還淨
    空占用系爭土地約略面積，致無法核定訴訟標的價額，以確
    定原告應繳納之裁判費。爰依民事訴訟法第249條第1項但書
    之規定，裁定如主文。
中　　華　　民　　國　　110 　年　　2 　　月　　24　　日
　　　　　　　　臺灣嘉義地方法院嘉義簡易庭
                           　   法  官  陳美利
以上正本係照原本作成。
本件不得抗告。
中　　華　　民　　國　　110 　年　　2 　　月　　24　　日
　　　　　　　　　　　　　　　　書記官　林金福